臺灣高雄地方法院刑事判決　　　　　 100年度審易字第2998號
公　訴　人　臺灣高雄地方法院檢察署檢察官
被　　　告　阮仁輝
　　　　　　楊勝倫
　　　　　　　（現於法務部矯正署雲林第二監獄另案執行中）
　　　　　　劉治瀚
上列被告因詐欺案件，經檢察官提起公訴（100年度偵字第23871
號），嗣本院訊問被告後，因被告就其被訴事實為有罪之陳述，
經詢問被告及檢察官之意見後，合議庭裁定由受命法官依簡式審
判程序獨任審理，並判決如下：
    主  文
阮仁輝共同犯詐欺取財罪，處有期徒刑伍月，如易科罰金，以新
臺幣壹仟元折算壹日。扣案之偽金戒貳只，均沒收。
楊勝倫共同犯詐欺取財罪，處有期徒刑伍月，如易科罰金，以新
臺幣壹仟元折算壹日。扣案之偽金戒貳只，均沒收。
劉治翰共同犯詐欺取財罪，累犯，處有期徒刑陸月，如易科罰金
，以新臺幣壹仟元折算壹日。扣案之偽金戒貳只，均沒收。
    事  實  及  理  由
一、本件被告阮仁輝、楊勝倫、劉治翰所犯為死刑、無期徒刑、
    最輕本刑為3年以上有期徒刑以外之罪，其於審判程序中就
    被訴事實為有罪之陳述，經本院告知簡式審判程序之旨，並
    聽取當事人意見後，認宜進行簡式審判程序，爰依刑事訴訟
    法第273條之1第1項規定，裁定進行簡式審判程序，合先敘
    明。又簡式審判程序之證據調查，依刑事訴訟法第273條之2
    規定，不受同法第159條第1項審判外陳述排除之限制，再被
    告3 人對於卷內之各項證據亦不爭執證據能力（本院卷第80
    頁至82頁），故卷內所列之各項證據，自得作為證據，先予
    敘明。
二、本件犯罪事實及證據，除犯罪事實欄部分補充「被告劉治翰
    前於民國96年間因竊盜罪案，經臺灣桃園地方法院以96年度
    壢簡字第1539號判決判處有期徒刑3月，減刑為1月15日確定
    ，嗣於96年12月5因徒刑易科罰金視為執行完畢。」；證據
    部分補充「被告3人於本院審理中之自白」外，餘均引用附
    件檢察官起訴書所載。
三、核被告阮仁輝、楊勝倫、劉治翰所為，均係犯刑法第339條
    第1項之詐欺取財罪。被告阮仁輝、楊勝倫、劉治翰與唐永
    安（經檢察官另行起訴）間，就上開犯行有犯意聯絡及行為
    分擔，為共同正犯。又被告劉治翰有上開犯罪事實欄所載之
    犯罪前科及執行情形，有臺灣高等法院被告前科紀錄表1份
    在卷可查，其於上開有期徒刑執行完畢後5年內，故意再犯
    本件有期徒刑以上之罪，為累犯，應依刑法第47條第1項之
    規定加重其刑。爰審酌被告阮仁輝、楊勝倫、劉治翰不思以
    正當手法解決自身財務之缺口，竟持電鍍之仿造金戒，以詐
    欺手段，向告訴人詐取新臺幣1萬2千元之金錢，所為實有不
    該，惟念及其等3人犯後已坦承犯行，態度尚可，復參以被
    告阮仁輝、劉治翰業與告訴人和解，有和解書1份在卷可稽
    ，及其犯罪動機、目的、手段等一切情狀，爰分別量處如主
    文所示之刑。另扣案之偽金戒2只，均係被告阮仁輝、劉治
    翰所有並供本件犯罪所用，業經被告阮仁輝、劉治翰供陳在
    卷，應依刑法第38條第1項第2款之規定及共同正犯責任共同
    原則，分別於被告3人之主文項下宣告沒收，附此敘明。
據上論斷，應依刑事訴訟法第273 條之1 第1 項、第284 條之1
、第299 條第1 項前段、第310 條之2 、第454 條第2 項，刑法
第28條、第339條第1項、第47條第1項、第38條第1項第2款、第
41 條第1項，刑法施行法第1條之1，判決如主文。
本案經檢察官王清海到庭執行職務。
中    華    民    國    100    年    10    月    24  日
                  刑事第十庭   法  官  張  震
以上正本證明與原本無異。
如不服本判決應於收受判決後10日內向本院提出上訴書狀，並應
敘述具體理由。其未敘述上訴理由者，應於上訴期間屆滿後20日
內向本院補提理由書(均須按他造當事人之人數附繕本)「切勿逕
送上級法院」。
中    華    民    國    100    年    10    月    24  日
                               書記官  李承悌
附本案論罪科刑之法條：
中華民國刑法第339條
意圖為自己或第三人不法之所有，以詐術使人將本人或第三人之
物交付者，處5年以下有期徒刑、拘役或科或併科1000元以下罰
金。
以前項方法得財產上不法之利益或使第三得之者，亦同。
前二項之未遂犯罰之。
附件：
臺灣高雄地方法院檢察署檢察官起訴書
                                    100年度偵字第23871號
    被      告  阮仁輝  男  35歲（民國○○年○○月○○日生）
                        住桃園縣平鎮市宋屋裡陸橋北路51號
                        國民身份證統一編號：Ｚ000000000號
    被      告  楊勝倫  男  21歲（民國○○年○○月○○日生）
                        住桃園縣中壢市○○路264巷11弄59
                          號
                        國民身份證統一編號：Ｚ000000000號
    被      告  劉治瀚  男  43歲（民國○○年○月○○日生）
                        住桃園縣中壢市○○○路○段429巷87
                          弄70號
                        國民身份證統一編號：Ｚ000000000號
上被告因詐欺案件，已經偵查終結，認應該提起公訴，茲將犯罪
事實及證據並所犯法條分敘如下：
         犯罪事實
一、阮仁輝、楊勝倫、劉治瀚與唐永安（唐永安詐欺部分，另行
    起訴）共同意圖為自己不法之所有，於民國99年12月8日18
    時55分許，一同前往李瑜婷所經營位於高雄市苓雅區○○○
    路145號「京城當舖」，推由唐勇安持以銀戒表面電鍍金飾
    製成之仿造金戒2只，向上開當鋪店員呂季倫佯稱為金戒，
    致呂季倫因而陷於錯誤，誤為真鑽，而交付新台幣（下同）
    1萬2千元予唐勇安。嗣經呂季倫持上開金戒2只至銀樓以火
    熔方式檢驗後發覺係偽金戒，方悉受騙，並報警處理。
二、案經李瑜婷委由呂季倫訴由高雄市警察局苓雅分局報告偵辦
    。
         證據並所犯法條
 一、證據清單及待證事實：
 ┌──┬───────────┬────────────┐
 │編號│證據清單              │待證事實                │
 ├──┼───────────┼────────────┤
 │ 1  │被告阮仁輝於偵查中之自│1.與劉治瀚一同製作偽金戒│
 │    │白。                  │  之事實。              │
 │    │                      │2.阮仁輝、楊勝倫、劉治瀚│
 │    │                      │  與唐永安4人共同乘坐由 │
 │    │                      │  劉治瀚所駕駛之車輛，推│
 │    │                      │  由唐勇安持戒指前往當舖│
 │    │                      │  典當，後均分贓款之事實│
 │    │                      │  。                    │
 │    │                      │3.楊勝倫共同前往並分得贓│
 │    │                      │  款之事實。            │
 ├──┼───────────┼────────────┤
 │ 2  │被告劉治瀚於偵查中之自│阮仁輝、楊勝倫與唐永安共│
 │    │白。                  │同乘坐由其所駕駛之車輛，│
 │    │                      │推由唐勇安持戒指前往當舖│
 │    │                      │典當，後均分贓款之事實。│
 ├──┼───────────┼────────────┤
 │ 3  │證人唐永安於偵查中之證│1.阮仁輝與劉治瀚共同製作│
 │    │述。                  │  偽金戒之事實。        │
 │    │                      │2.乘坐由劉治瀚所駕駛之車│
 │    │                      │  輛，推由其持偽戒前往當│
 │    │                      │  舖典當，後均分贓款之事│
 │    │                      │  實。                  │
 │    │                      │3.楊勝倫亦參與以典當詐欺│
 │    │                      │  當鋪之事實。          │
 ├──┼───────────┼────────────┤
 │ 4  │(1)被告至京城當舖典當 │被告阮仁輝、楊勝倫、劉治│
 │    │   之監視器翻拍照片12 │瀚、唐永安共同參與持假金│
 │    │   張。               │戒典當之事實。          │
 │    │(2)京城當舖當票、點當 │                        │
 │    │   借據收據、本票各1張│                        │
 │    │   。                 │                        │
 ├──┼───────────┼────────────┤
 │ 5  │高雄市當舖同業工會函、│典當之假金戒經送鑑定後認│
 │    │扣押物品目錄表各1張、 │係銀戒表面電鍍金飾之事實│
 │    │火燒確認為假金戒照片2 │。                      │
 │    │張。                  │                        │
 └──┴───────────┴────────────┘
 二、核被告阮仁輝、楊勝倫、劉治瀚所為，係犯刑法第339條第
     1項之詐欺取財罪嫌。被告3人就上開犯行，有共同犯意之
     聯絡及行為之分擔，請依共同正犯論處。至扣案之偽金戒2
     只，請依法宣告沒收之。
 三、依刑事訴訟法第251條第1項提起公訴。
  此  致
臺灣高雄地方法院
中    華    民    國   100    年    8     月    18    日
                              檢  察  官  廖  偉  程
上正本證明與原本無異
中    華    民    國   100    年    8     月    31    日
                              書  記  官
所犯法條
中華民國刑法第339條第1項
（普通詐欺罪）
意圖為自己或第三人不法之所有，以詐術使人將本人或第三人之
物交付者，處 5 年以下有期徒刑、拘役或科或併科 1 千元以下
罰金。
以前項方法得財產上不法之利益或使第三人得之者，亦同。
前二項之未遂犯罰之。